# 陈版,求教几个问题!

提问人：呼叫帮助 时间：2010-07-07 17:15:41
1 、公司今年销售业务有部分是分期收款销售,但公司现金短缺,将其中一笔五年期应收款出售给银行套现.请问长期应收款出售所得现金是列在销售商品收到现金还是处置其他长期资产收到的现金?
2 、租赁合同约定的滞纳金何时确认收入？

回答人：chenyiwei
回复 楼主 呼叫帮助 的帖子 1 、很关键的一点是：该项应收款项出售有无追索权？如果系无追索权的，会计上可终止确认该应收帐款，此时收到的款项可视同应收帐款回收，计入“销售商品、提供劳务收到的现金”；如果有追索权的，会计上应确认为短期借款，相应地在现金流量表中计入“借款收到的现金”。 2 、滞纳金本质上与利息是一致的，在对滞纳金的计算方法、计算期间、利率等有明确约定的情况下，可参照利息收入的确认原则执行。

回答人：chenyiwei
回复 板凳 呼叫帮助 的帖子估计这个问题不仅仅涉及披露。首先要考虑对此是否已作出恰当会计处理。

回答人：chenyiwei
回复 7 楼 呼叫帮助 的帖子基本考虑是营业税和预提所得税，但这与是否被认定为“在境外提供的劳务”有关。最近税务版面上对此有些讨论，涉及财税[2009]113号等文件。

回答人：chenyiwei
回复 9 楼 呼叫帮助 的帖子对不起，是财税[2009]111号。

回答人：chenyiwei
回复 11 楼 呼叫帮助 的帖子根据《企业会计准则解释第 1 号》第二条规定：“中国境内企业设在境外的子公司在境外发生的交易或事项，境内不存在且受法律法规等限制或交易不常见，企业会计准则未作出规范的，可以将境外子公司已经进行的会计处理结果，在符合《企业会计准则--基本准则》的原则下，按照国际财务报告准则进行调整后，并入境内母公司合并财务报表的相关项目。” 因此，可以根据持有意图，分析是属于IAS16规范的固定资产还是IAS40规范的投资性房地产。因为取得的是永久性的土地所有权，所以无论归类为固定资产还是投资性房地产均不计提折旧。

回答人：chenyiwei
回复 15 楼 ahhf 的帖子 1 、一定额度以下免予提供税务证明并不表明免税，是否应税取决于劳务的性质和发生地点，与价款大小无关。 2 、如需缴纳预提所得税的，则预提所得税的计税基础中不能扣除营业税（财税[2008]130号）。

回答人：chenyiwei
回复 17 楼 呼叫帮助 的帖子个人理解，由于回购价格是按照产成品在回购当时的市场价格确认，而不是按原材料交易价格加加工费计算，说明B公司在此期间承担了存货所有权上的主要风险和报酬（公允价值变动风险），因此不作为售后回购交易的可能性较大。 对于“不得拒绝回购”，因为回购价格是按照产成品的市场公允价格，如果发生滞销情况，到时公允价值必然下跌，这说明B公司在此期间实际上承担了产成品的残次冷背风险。也就是冷背残次风险已经包含于公允价值变动风险中。

提问人：chenyiwei 时间：2010-07-09 09:46:11
如果原材料销售业务和产成品回购业务存在明确的一一对应关系，双方均可以按照委托加工进行会计处理。A将原材料发到B时不能确认销售；B收到原材料不确认为自己的存货，仅作帐外备查登记；B所确认的存货成本仅包括其投入的加工成本，并仅就从A收到的扣除原先原材料价格后剩余部分的价款确认收入。 如果B在加工过程中因质量不合格、超定额损耗等原因导致最终被A接受的产成品所对应的原材料数量显著小于当初从A取得的原材料数量的，则作为自身损失处理。

回答人：chenyiwei
回复 20 楼 呼叫帮助 的帖子如果原材料销售业务和产成品回购业务存在明确的一一对应关系，双方均可以按照委托加工进行会计处理。A将原材料发到B时不能确认销售；B收到原材料不确认为自己的存货，仅作帐外备查登记；B所确认的存货成本仅包括其投入的加工成本，并仅就从A收到的扣除原先原材料价格后剩余部分的价款确认收入。 如果B在加工过程中因质量不合格、超定额损耗等原因导致最终被A接受的产成品所对应的原材料数量显著小于当初从A取得的原材料数量的，则作为自身损失处理。

回答人：chenyiwei
回复 22 楼 呼叫帮助 的帖子似乎没有找到明确的规定。个人理解是所转入的年份应当是取得预收帐款并按税务规定的计税毛利率计算预计毛利，计入应纳税所得额的年度。

回答人：chenyiwei
回复 24 楼 呼叫帮助 的帖子确实存在这个问题。而且新 31 号文似乎并无广告费、业务宣传费可向后结转扣除的规定。

回答人：chenyiwei
回复 26 楼 呼叫帮助 的帖子个人理解： 1 、可能需要关注这些办公用品是否超过了正常的使用需要量，以及实际使用情况。要关注是否存在假发票入帐、虚列经济业务的问题。如果是，则其可能的影响后果将不仅仅是纳税调整。 2 、可能存在不合理问题，建议向企业了解出现这些情况的原因。如果确实存在“私车公用”等情况的，建议签订公允的租赁协议，并取得合规的租赁发票。另外对于单辆车列支的费用金额也要关注其合理性。

回答人：chenyiwei
回复 28 楼 呼叫帮助 的帖子比较赞同第四种。作为非流动资产列报是此类问题处理的基本原则。

回答人：chenyiwei
回复 30 楼 呼叫帮助 的帖子比较赞同你的看法。

回答人：chenyiwei
回复 32 楼 呼叫帮助 的帖子出售股票投资收到的现金一般作为收回投资收到的现金处理。 申购新股大额现金流入流出是否净额列示的问题，可考虑该企业是否为专业的投资公司（相关业务是否经常发生），以及流出和流入的时间间隔等因素，综合分析判断。

回答人：chenyiwei
回复 34 楼 呼叫帮助 的帖子全额列示一般考虑的因素是：（ 1 ）业务发生频率较低；（ 2 ）从付出到收回的时间间隔较长。

回答人：chenyiwei
回复 36 楼 呼叫帮助 的帖子其实和我说的是差不多意思。

回答人：chenyiwei
回复 38 楼 呼叫帮助 的帖子应当由双方股东对此问题予以协商明确，在协商时，可以参考《公司法》第 35 条等有关规定。有协商结果之后，按协商结果决定会计处理。如果被投资公司处于持续亏损状况，预计在可预见的未来不会盈利的，应考虑其他股东有无承担较大亏损的能力和意愿。 没有协议的，按稳健原则处理，即：被投资企业为盈利的，采用较低的合并比例；被投资企业为亏损的，采用较高的合并比例。

提问人：chenyiwei 时间：2010-07-14 21:15:47
调整前期金额，一般仅限于出现重大会计差错的情形。如果以后股东出资到位，一般不改变在上年末享有的权益份额。

回答人：chenyiwei
回复 40 楼 呼叫帮助 的帖子调整前期金额，一般仅限于出现重大会计差错的情形。如果以后股东出资到位，一般不改变在上年末享有的权益份额。

回答人：chenyiwei
回复 42 楼 呼叫帮助 的帖子如果按照实缴资本比例应为 75 ％。

回答人：chenyiwei
回复 44 楼 呼叫帮助 的帖子可作为权益性交易分配给少数股东。

回答人：chenyiwei
回复 46 楼 呼叫帮助 的帖子这个问题以前讨论过多次，需要考虑该被投资企业是否成为子公司。请搜索本版面以前对此问题的讨论。

回答人：chenyiwei
回复 49 楼 呼叫帮助 的帖子原理上是一样的。“帐外投资”是财务管理问题，需要加强资产管理和信息披露，但不应因此改变会计原则，会计原则是中性的、技术性的。

回答人：chenyiwei
回复 51 楼 呼叫帮助 的帖子法律上并无禁止性规定，但内部程序要完善。这个问题以前讨论过，你可以搜索一下本版面。

回答人：chenyiwei
回复 54 楼 呼叫帮助 的帖子准则中对此有比较明确的规定，可查阅准则正文和讲解。
另外建议两点： 1 、讨论不同的问题，请另外开主帖； 2 、注意保管好本人的账号和密码，不建议多人共用一个帐号。

回答人：chenyiwei
回复 56 楼 呼叫帮助 的帖子《企业会计准则第 22 号——金融工具确认和计量》第十六条中有规定。